【裁判字號】    89,交易,437
【裁判日期】    890914
【裁判案由】    公共危險
【裁判全文】
臺灣臺中地方法院刑事判決                        八十九年度交易字第四三七號
    公  訴  人  臺灣台中地方法院檢察署檢察官
    被      告  甲○○
右列被告因公共危險案件，經檢察官提起公訴（八十九年度偵字第一一七六六號)本
院判決如左：
    主  文
甲○○服用酒類，不能安全駕駛動力交通工具而駕駛，處拘役伍拾日。如易科罰金，
以參佰元折算壹日。
    事  實
一、甲○○於民國（下同）八十九年七月九日二十二時許，台中市北屯區同榮里更生
    巷四七弄十九號住處飲酒，其酒後已達無法安全駕駛動力交通工具，竟仍不顧公
    眾之安危，於酒後仍駕駛車號ＲＩ－３２９０號自小客車，在同日二十二時三十
    分許，沿台中市○○路行駛，行經崇德路與山西路口時，因酒醉精神狀況不佳，
    疏未注意車前狀況及支線道車應讓幹道車先行，遂與黃正郎所駕駛之車牌號碼ｑ
    ８－５７７６號自用小客車發生擦撞，雙方下車協調後各自駕車離去。乃甲○○
    竟於台中市○○○路與松竹路口再度與黃正郎發生爭執，為黃正郎報警處理，經
    警對甲○○二次酒精測試，發現其飲酒後所函酒精成分分別為每公升○、四九毫
    克及每公升○、五二毫克，且甲○○於偵訊過程中有語無倫次、含糊不清等意識
    模糊之狀態始查獲上情。
二、案經台中市警察局第五分局報請臺灣臺中地方法院檢察署檢察官偵查起訴。
    理  由
一、訊據被告甲○○對於右揭酒後駕車並肇致車禍之事實業已坦承不諱，核與證人即
    遭受碰撞之駕駛人黃正郎所述情節相符，並有酒精測定值測試紙、員警觀察職務
    報告書、舉發違反道路交通管理事件通知單、肇事現場圖各一紙附卷足稽。本件
    事證明確，被告犯行堪以認定。
二、按刑法於八十八年四月二十一日經總統公布增訂第一百八十五條之三，將服用酒
    類不能安全駕駛動力交通工具而駕駛者，亦納入刑事處罰之範疇，該條規定並自
    同年月二十三日正式施行。條文中所稱「不能安全駕駛動力交通工具」係屬不確
    定之法律概念，除衡之行為人駕車時飲用酒類之程度及血液中酒精含量之多寡外
    ，並應參以行為人當時之精神狀態、駕馭車輛之情形及對於交通號誌或指揮之遵
    守能力，以資相佐，斷非徒以飲酒數量作為取決是否成罪之唯一標準。否則，個
    人酒量殊異，偶因特殊情狀致未達平日精神狀態者亦所在多有，欲以劃一標準遽
    為能否安全駕車或酒醉之論斷，誠屬難能。是駕駛人於呼氣中酒精濃度達每公升
    零點五五毫克以上者，固得認為不能安全駕駛，然在此標準以下之行為，如輔以
    其他客觀事實得作為不能安全駕駛之判斷時，亦屬之，法務部八十八年五月十八
    日法八八檢字第００一六六九號函即同此旨。被告駕車前即已飲用酒類，於駕駛
    車輛肇事後，經警測定其吐氣中所含酒精成分已達每公升零點四九毫克，揆之前
    揭說明，其駕駛車輛之注意能力已因飲酒而較平日為低，且於偵訊過程中有語無
    倫次、含糊不清等意識模糊之狀態並與他車發生碰撞，顯已不能安全駕駛動力交
    通工具，猶執意駕車，核其所為係犯刑法第一百八十五條之三之公共危險罪。爰
    審酌被告犯罪所生危害尚非重大，於警訊及審理中坦承犯行，且已與被害人和解
    ，犯後態度尚稱良好等一切情狀，量處如主文所示之刑，並諭知易科罰金之折算
    標準。
據上論斷，應依刑事訴訟法第二百九十九條第一項前段，刑法第一百八十五條之三、
第四十一條，罰金罰鍰提高標準條例第二條，判決如主文。中
中      華      民      國    八十九    年      九      月     十四     日
                                      臺灣臺中地方法院交通法庭
                                          法  官  許  金  樹
右正本證明與原本無異
如不服本判決應於送達後十日內向本院提出上訴狀
中      華      民      國    八十九    年      九      月     十七    日
                                          書記官
附錄本案論罪科刑法條全文：
刑法第一百八十五條之三
服用毒品、麻醉藥品、酒類或其他相類之物，不能安全駕駛動力交通工具而駕駛者，
處一年以下有期徒刑、拘役或三萬元以下罰金。


司法院資訊處製作；財團法人民間司法改革基金會備份。
